Inventaris van de kopieën der Doop-, Trouw- en Begraafboeken (DTB) van Barendrecht
Nationaal Archief, Den Haag
DTB kopie Zuid-Holland; Barendrecht
DTB Barendrecht
0 0
GEDTBZH012
??? meter; ??? inventarisnummers
Gescande fotokopieën van normale geschreven en gedrukte teksten. De Nederlandstalige stukken van vóór ca. 1700 zijn geschreven in het gotische cursiefschrift, met name in de oud-Hollandse klerkencursief.
Nationaal Archief, Den Haag
Nederduits gereformeerde gemeente te Barendrecht
Rooms-katholieke parochie te Barendrecht
Ambachtsbestuur ("gerecht", "burgemeesters", "Wet", "schepenen", "commissarissen", gequalificeerden) van Barendrecht
Burgerlijke Stand van de gemeente Barendrecht
De doopregisters bevatten naast de doopdatum de volledige namen van de ouders en de voornaam van het gedoopte kind. Daarnaast worden soms ook de doopgetuigen en / of peetouders genoemd. De trouwregisters bevatten naast de datum van (onder)trouw de namen van bruidegom en bruid. Daarnaast treft men dikwijls aanvullende gegevens aan, zoals plaats van herkomst, woonadres, de vermelding dat de persoon weduwnaar of weduwe is en eventueel de naam van de vorige partner. Wanneer de partners uit verschillende plaatsen afkomstig zijn of elders trouwen, vindt men ook gegevens omtrent afgegeven attestaties van de huwelijksafkondigingen. De begraafregisters bevatten op datum van aangifte de naam van de begraven persoon. In enkele gevallen wordt ook de datum van overlijden gegeven. Bij (minderjarige) kinderen wordt meestal de naam van de vader vermeld; bij vrouwen en weduwen soms de naam van de echtgenoot. Aanvullende gegevens over de begraafplaats en het luiden van de klok komen zelden voor.
Archiefvorming
Geschiedenis van het archiefbeheer
De verwerving van het archief
3.04
Aanwijzingen voor de gebruiker
Openbaarheidsbeperkingen
Volledig openbaar
De collectie is een duplicaat van een archief in eigen beheer.
Materiële beperkingen
Aanvraaginstructie
Van de documenten die in deze archiefinventaris zijn beschreven, kunnen de originelen niet geraadpleegd worden. Deze zijn overgedragen aan het gemeentebestuur van de gemeente vanwaar ze afkomstig zijn, ter opneming en bewaring in de gemeentelijke archiefbewaarplaats.
Verwant materiaal
Beschikbaarheid van kopieën
Beschrijving van de series en archiefbestanddelen
- BARENDRECHT (DTB)
  Originelen berusten bij het GA Rotterdam.
  - ALGEMEEN, A.
    - GEREFORMEERD, a.
      - Doop- en trouwboeken. 1606-1846., 1-9A
        - Dopen 1655 mei 30-1680., 1
        - Dopen 1681-1717., 2
          Achterin: lidmatenregister, 1681.
        - 1718-1738 november 2.Dopen, 3
        - - dopen, 1606 mei-1638 (blz. 78-155), - trouwen, 1606 october-1639 (blz. 34-77); - acta van de kerkenraad, 1606 februari 5-1639 (blz. 2-31);; - lidmatenregister, 1610 (blz. 17);; - afschriften van synodale verordeningen, 1651-1653, 1663, alsmede van een resolutie van de Staten van Holland d.d. 1694 december 18 betreffende "de vrede en rust in de Kercken deser provincie" (blz. 158-169).; 3A
          Dit betreft een fotokopie van een exemplaar dat oorspronkelijk in bruikleen was
        - Getypt afschrift van de DTB Barendrecht nr. 3, 3B
          (p. 1-19), wegens slecht leesbare staat. Benschop (Hervormd)
        - dopen 1738 november 16-1759., 4
        - dopen 1760-1846 october 11, 5
          De periode 1760-1772 mei 10: in afschrift.
        - trouwen 1650 october 8-1675 juli 7., 6
        - trouwen 1675 juli 21-1738 november., 7
        - trouwen 1739 maart-1771 mei., 8
        - 1771 september-1810.trouwen, 9
        - 1775-1810.Barendrecht en Karnisse. Huwelijken, 9A
  - Barendrecht (oost-), B.
    - GERECHT, a.
      - Ondertrouw- en trouwboek., 1807-1811.; 10
    - GEQUALIFICEERDEN, b.
      - Register van aangegeven lijken., 1806-1811.; 11
  - Barendrecht (West-) en Karnisse, C.
    - GERECHT, a.
      - Ondertrouw- en trouwboek., 1796-1810.; 12
      - Huwelijkstoestemmingen, attestaties van huwelijksafkondigingen, bewijzen van onvermogen enz.., 1786-1811, enkele ongedateerd.; 13
    - GEQUALIFICEERDEN, b.
      - Register van overledenen., 1806-1811.; 14
      - Register van aangegeven lijken., 1806-1811.; 15